臺灣臺北地方法院刑事判決　　　　　 96年度交簡上字第178號
上　訴　人　臺灣臺北地方法院檢察署檢察官
被　　　告　甲○○
上列上訴人因被告公共危險案件，不服本院中華民國九十六年七
月十三日九十六年度北交簡字第一八六一號第一審簡易判決（聲
請簡易判決處刑案號：臺灣臺北地方法院檢察署九十六年度偵字
第一一０二七號）提起上訴，本院管轄之第二審合議庭判決如下
：
    主  文
原判決撤銷。
甲○○服用酒類，不能安全駕駛動力交通工具而駕駛，處罰金新
臺幣玖萬元，如易服勞役，以新臺幣壹仟元折算壹日，減為罰金
新臺幣肆萬伍仟元，如易服勞役，以新臺幣壹仟元折算壹日。
    事  實
一、甲○○明知駕駛動力交通工具前，不得服用酒類致不能安全
    駕駛，詎其於民國九十六年一月十三日二十二時許至翌日凌
    晨二時三十分許，在臺北市中山區○○○路某卡拉ＯＫ店內
    ，與友人共同飲用啤酒，明知其已飲酒過量，注意力、控制
    力及反應能力均顯著減低，已達不能安全駕駛之狀態，仍於
    翌日（即九十六年一月十四日）上午八時十分許駕駛車牌號
    碼二Ｕ─六一二七號自用小客車外出。旋於九十六年一月十
    四日上午八時十分許，行經臺北市中山區○○○路與長安東
    路口時，因違規左轉而為警攔查，於詢問過程中，警方察覺
    甲○○有多話、飲酒等情事，遂對其施以呼氣酒精濃度測試
    ，測得其呼氣中所含酒精濃度達每公升零點八四毫克，而查
    悉上情。
二、案經臺北市政府警察局中山分局報告臺灣臺北地方法院檢察
    署檢察官聲請以簡易判決處刑。
    理  由
一、證據能力方面：
    (一)按被告以外之人於審判外之言詞或書面陳述，除法律有規
      定者外，不得作為證據；又被告以外之人於審判外之陳述
      ，雖不符合同法第一百五十九條之一至第一百五十九條之
      四之規定，但經當事人於審判程序同意作為證據，法院審
      酌該言詞陳述或書面陳述作成時之情況，認為適當者，亦
      得為證據。當事人、代理人或辯護人於法院調查證據時，
      知有第一百五十九條第一項不得為證據之情形，而未於言
      詞辯論終結前聲明異議者，視為有前項之同意，刑事訴訟
      法第一百五十九條第一項及第一百五十九條之五分別定有
      明文。
    (二)本案資以認定被告犯罪事實之刑法第一百八十五條之三案
      件測試觀察紀錄表、酒後駕車生理平衡檢測表、臺北市政
      府警察局舉發違反道路交通管理事件通知單，均為警員就
      本件個案所製作之文書，其性質屬傳聞證據，然當事人於
      言詞辯論終結前對於上開傳聞證據並未提出異議，本院審
      酌上開證據資料製作時之情況，並無違法不當及證明力明
      顯過低之瑕疵，認以之作為證據應屬適當，揆諸刑事訴訟
      法第一百五十九條之五規定，前揭證據資料均有證據能力
      。又酒精濃度測試報告表則係機械之方式測試後自動列印
      ，並非依憑人之記憶再加以轉述而得，要非供述證據，無
      「傳聞證據排除法則」之適用，此外，復無證據證明有何
      偽造、變造或違法取得之情事，且與檢察官主張之事實具
      有關聯性，則該酒精濃度測試報告表亦胥有證據能力。
二、上揭犯罪事實，業據被告於警詢、偵查及本院審理中均坦承
    不諱（見偵卷第七頁、第二十三頁，本院九十六年十月二十
    三日審理筆錄），並有酒精濃度測試報告表、刑法第一百八
    十五條之三案件測試觀察紀錄表、酒後駕車生理平衡檢測表
    各一份在卷可稽（見偵卷第十一頁、第十二頁）；而依交通
    部運輸研究所七十九年八月對駕駛人行為之研究（酒醉駕車
    對駕駛行為之分析研究）指出，吐氣每公升酒精含量零點二
    五毫克等於血液中酒精濃度（Blood AlcoholConcentration
    ，簡稱ＢＡＣ）百分之零點零五（亦即每一百毫升血液中含
    五十毫克酒精），而ＢＡＣ到達百分之零點零八至百分之零
    點一五時，對駕駛能力之影響為：判斷力嚴重受到影響、功
    能與精神協調受損、駕駛之體能困難增加。對心理行為之影
    響為：產生情緒異常現象、步伐不平穩、言語不清、反應惡
    劣、記憶及判斷力受損、精神處於錯亂狀態；又ＢＡＣ超過
    百分之零點一五，對駕駛人能力之影響為：爛醉如泥、失去
    知覺可能致死、精神處於昏睡狀態。被告於本件經警查獲後
    ，測試其呼氣酒精濃度值達每公升零點八四毫克，經換算Ｂ
    ＡＣ為百分之零點一六八，其視線、判斷及理解能力等均受
    到相當程度之影響而減退，駕駛能力呈不穩定狀態。雖被告
    為警查獲後，經警命其作平衡動作、生理平衡檢測結果均合
    格，此有酒後駕車生理平衡檢測表一紙在卷可參，惟被告於
    飲酒後執意駕車上路，因其注意力、判斷力及順利操控動力
    交通工具之能力已因飲用酒類而降低，致未能善盡相關駕駛
    車輛之注意義務，竟於臺北市○○區○○路與林森北路口違
    規左轉，而經警攔查，甚且有多話等情事，由此足徵被告於
    查獲當時已因酒精致其正常駕駛能力受影響，已達不能安全
    駕駛動力交通工具之程度無訛。本件事證已臻明確，被告犯
    行已經證明，應予依法論科。
三、核被告所為，係犯刑法第一百八十五條之三之服用酒類不能
    安全駕駛動力交通工具而駕駛之公共危險罪。原審予以論科
    ，固非無見，惟查原審判決後，中華民國九十六年罪犯減刑
    條例於九十六年七月十六日生效施行，原審未及審酌，尚有
    未洽，是檢察官上訴意旨以原審判決未及適用減刑條例規定
    減刑為由提起上訴，為有理由，應由本院將原判決撤銷改判
    。爰審酌被告無視於酒後不得駕車之禁令，在飲用酒類後，
    其呼氣酒精濃度值達每公升零點八四毫克，顯已不能安全駕
    駛動力交通工具之情形下，仍駕駛車輛外出，危害行車安全
    ，枉顧其他用路人生命、財產之安全，惟念其犯後坦承不諱
    ，犯後態度尚佳及其素行情形等一切情狀，量處如主文所示
    之刑，並諭知易服勞役之折算標準。本件被告犯罪時間係於
    九十六年四月二十四日之前，且無中華民國九十六年罪犯減
    刑條例所定不得減刑之情形，爰依同條例第二條第一項第三
    款規定，減其宣告刑二分之一，並就減刑後之刑諭知易服勞
    役之折算標準。
四、據上論斷，應依刑事訴訟法第四百五十五條之一第一項、第
    三項、第三百六十九條第一項前段、第三百六十四條、第二
    百九十九條第一項前段，刑法第一百八十五條之三、第四十
    二條第三項前段，刑法施行法第一條之一第一項、第二項但
    書，中華民國九十六年罪犯減刑條例第二條第一項第三款、
    第七條、第九條，判決如主文。
本案經檢察官郭麗娟到庭執行職務
中　　華　　民　　國　　96　　年　　11　　月　　6 　　日
                  台灣台北地方法院交通法庭
                 　　　 審判長法  官  黃程暉
                              法  官  高偉文
                              法  官  何俏美
上正本證明與原本無異。
不得上訴。
                              書記官  林曉郁
中　　華　　民　　國　　96　　年　　11　　月　　6 　　日
附錄本案論罪科刑法條全文
刑法第一百八十五條之三：
服用毒品、麻醉藥品、酒類或其他相類之物，不能安全駕駛動力
交通工具而駕駛者，處一年以下有期徒刑、拘役或一萬元以罰金
